【裁判字號】    99,簡上,259
【裁判日期】    991021
【裁判案由】    傷害
【裁判全文】
臺灣臺南地方法院刑事判決             99年度簡上字第259號
上  訴  人
即  被  告  乙○○
上列上訴人因傷害案件，不服本院民國99年5月18日99 年度簡字
第1216號第一審簡易判決（聲請簡易判決處刑案號：97年度調偵
字第511號），本院管轄之第二審合議庭判決如下：
    主  文
原判決撤銷。
乙○○犯傷害罪，累犯，處拘役貳拾日，如易科罰金，以新臺幣
壹仟元折算壹日。
    事  實
一、乙○○前因違反槍砲彈藥刀械管制條例、施用毒品等案件，
    分別經臺灣高雄地方法院以96年度訴字第3935號、97年度簡
    字第595號判處有期徒刑4月、2月確定，嗣經裁定應執行有
    期徒刑5月，於民國98年6月22日易科罰金執行完畢。
二、己○○（業經原審判處拘役30日確定）與乙○○均為丁○○
    之友，己○○於98年11月27日21時許，至臺南縣新市鄉○市
    路○段118號之3丁○○經營之「紅螞蟻檳榔攤」，探問丁○○妻子病情，在場之乙○○多次代丁○○向己○○回應，己○○不滿乙○○插嘴回話，遂與乙○○發生口角爭執，2人
    竟相互基於傷害之犯意，出手毆打對方，己○○因此受有頭
    頸部表淺損傷（左側頸部抓傷4×0.2公分）之傷害。
三、案經己○○訴由臺南縣警察局新營分局報請臺灣臺南地方法
    院檢察署檢察官偵查起訴。
    理  由
一、本判決下列引用之證據資料，有關傳聞證據部分，業經檢察
    官及被告同意作為本案證據使用，本院審酌該等證據作成時
    之情況，無何取證之瑕疵或其他不當情事，依刑事訴訟法第
    159條之5第1項之規定，具有證據能力，合先敘明。
二、上開犯罪事實，業據被告於本院審理時坦承不諱，核與證人
    己○○於警詢及偵訊時所證發生爭執繼而傷害之情節相符，
    又證人丁○○於警詢、偵查中，證人即當時在場之丙○○、
    甲○○於偵查中，迭就被告與己○○因插嘴回話發生口角不
    快一節證述無訛，復有己○○之診斷證明書1紙在卷可稽，
    足認被告之自白與事實相符，足以採信。是本件事證明確，
    被告犯行，洵堪認定。
三、核被告所為，係犯刑法第227條第1項之傷害罪。被告前有犯
    罪事實欄所載之犯罪科刑及執行紀錄，有其前案紀錄表可稽
    ，其於刑之執行完畢後，5年內再故意犯本件有期徒刑以上
    之罪，為累犯，應加重其刑。原審以被告犯罪事證明確，予
    以論罪科刑，固非無見，惟被告於本件犯行構成累犯，原審
    漏未論及，又被告於本院審理時，業與告訴人己○○達成調
    解，有本院調解筆錄可稽，原審亦未及審酌，均有未恰，被
    告於本院坦認犯罪，未指摘原判決有何不當，其上訴固無理
    由，然原審既有上開疏忽之處，自應由本院撤銷改判。爰審
    酌被告僅因插嘴細故肇生本件傷害犯行，確有不當，惟於本
    院終知坦承犯行，態度尚稱良好，且告訴人所受傷勢尚屬輕
    微，雙方業已調解成立等一切情狀，量處如主文所示之刑，
    並諭知易科罰金之折算標準，以資儆懲。
據上論斷，依刑事訴訟法第455條之1第1項、第3項、第369條第1
項前段、第364條、第299條第1項前段，刑法第277條第1項、第
47條第1項、第41條第1項前段，刑法施行法第1條之1，判決如主
文。
本案經檢察官戊○○到庭執行職務。
中    華    民    國    99    年    10    月    21    日
                  刑事第九庭    審判長法  官  林彥君
                                      法  官  莊玉熙
                                      法  官  周宛瑩
以上正本證明與原本無異。
不得上訴。
                                      書記官  黃傳鈞
中    華    民    國    99    年    10    月    22    日
附錄論罪法條：
中華民國刑法第277條
（普通傷害罪）
傷害人之身體或健康者，處3年以下有期徒刑、拘役或1千元以下
罰金。
犯前項之罪因而致人於死者，處無期徒刑或7年以上有期徒刑；
致重傷者，處3年以上10年以下有期徒刑。

司法院資訊處製作；財團法人民間司法改革基金會備份。
